臺灣宜蘭地方法院民事裁定
                                       110年度聲字第40號
聲  請  人  游建興  
輔  助  人  游淑蓉  

相  對  人  鄭惠心  
上列當事人間聲請停止執行事件，本院裁定如下：
    主  文
聲請人供擔保新臺幣（下同）53,736元後，本院民國110年度司
執字第8924號給付票款事件之強制執行程序（下稱系爭執行程序
），於本院110年度簡上字第20號確認本票債權不存在之訴事件
（下稱系爭訴訟）終結確定前應暫予停止。
    理  由
一、按發票人主張本票係偽造、變造者，於前條裁定送達後20日
    內，得對執票人向為裁定之法院提起確認之訴。發票人證明
    已依前項規定提起訴訟時，執行法院應停止強制執行。但得
    依執票人聲請，許其提供相當擔保，繼續強制執行，亦得依
    發票人聲請，許其提供相當擔保，停止強制執行。發票人主
    張本票債權不存在而提起確認之訴不合於第1項之規定者，
    法院依發票人聲請，得許其提供相當並確實之擔保，停止強
    制執行，非訟事件法第195條定有明文。又法院依上開規定
    酌定擔保金額而准許停止強制執行，該項擔保係備供債權人
    因停止執行所受損害之賠償，其數額應依執行程序停止後，
    債權人未能即時受償或利用該標的物所受之損害額定之（最
    高法院105年度台抗字第198號、104年度台抗字第279號裁定
    意旨參照）。
二、聲請意旨略以：相對人持聲請人開立之本票（下稱系爭本票
    ），聲請本院發給109度司票字第29號本票裁定後，執該裁
    定暨確定證明書，向本院民事執行處聲請對聲請人存款及不
    動產為強制執行，經本院以系爭執行事件查封、扣押在案。
    然聲請人罹有智能障礙，簽立系爭本票時是否具備辨識意思
    表示效果能力有疑；另其係遭到脅迫而簽發系爭本票，且本
    票上之金額係遭塗改應為無效票據；又相對人係惡意取得系
    爭本票不得享有票據法上之權利或優於前手之效力。聲請人
    已以上述理由向本院提起109年度宜簡字第76號確認本票債
    權不存在之訴，雖經判決敗訴，惟業已提起上訴，為避免繼
    續執行後將造成難以回復之狀態，爰依非訟事件法第195條
    規定，聲請停止系爭執行事件之執行程序等語。
三、經查，聲請人主張其以系爭本票應為無效，及有遭偽、變造
    等情事，提起確認本票債權不存在之訴，經本院第一審判決
    敗訴後，已提起上訴之事實，業經本院調取系爭執行及訴訟
    事件卷宗核閱屬實，應認聲請人停止執行之聲請有其依據，
    應予准許。就應供擔保部分，系爭執行事件之執行債權為金
    錢債權，相對人因停止執行延後受償可能受有之損害，乃於
    停止執行期間可利用該債權金額取得之孳息。爰以相對人於
    系爭執行事件聲請執行之債權本金447,800元，按票據法第1
    24條、第97條第1項第2款所規定週年利率6%計得孳息每年26
    ,868元，並參酌系爭訴訟之訴訟標的價額，為不得上訴第三
    審之事件，參考各級法院辦案期限實施要點規定，第2審簡
    易程序審判案件之期限為2年等節，定聲請人為停止執行應
    提供之擔保金額為53,736元（計算式：26,868×2年=53,736
    元）。
　　四、爰裁定如主文。
中　　華　　民　　國　　110 　年　　8 　　月　　20　　日
                  民事庭審判長法  官  林春長
　　　　　　　　　　　　　　　法  官  謝佩玲
　　　　　　　　　　　　　　　法  官  張軒豪
以上正本係照原本作成。
本裁定不得抗告。
中　　華　　民　　國　　110 　年　　8 　　月　　20　　日
                              書記官　林憶蓉